

## **Gregorio Romero Velasco**

Ing. en Sistemas Computacionales 3 Norte # 208 Col. Centro, Tehuacán Puebla, C. Postal 75700

Cel: 238 273 45 48

WhatsApp: 238 273 45 48

romerovelascogregorio@gmail.com

## **Aptitudes**

Formar parte de un equipo de trabajo para contribuir con mi experiencia profesional y habilidad en el logro de las metas de la empresa, responsabilidades a mi cargo, con la oportunidad de continuar desarrollándome.

Ofreciendo soluciones de programación, software y hardware, atendiendo a clientes y empleados de la empresa.

# **Experiencia**

# CONSTRUCTORA Y SERVICIOS CALDERON TORRES S.A. DE C.V. (CONSERFLOW) - TEHUACAN PUEBLA

SEPTIEMBRE DEL 2018-ACTUALIDAD, ANALISTA TI

Desarrollo del Sistema de Gestión Integral de la empresa Constructora y Servicios Calderón Torres, contribuyendo al funcionamiento de los procesos administrativos de la empresa. Programación de la interfaz y funcionalidades del sistema, además de proporcionar ayuda en el servicio técnico que se presenta dentro de la empresa.

- \* Programación FrontEnd Vuejs.
- \* Programación BackEnd Php.
- \* Adicionales : JavaScript, JQuery, Mysql y Bootstrap.
- \* Facturación Electrónica CFDI 3.3.
- \* Framework de desarrollo: Laravel.

#### **UpperTDI - FREELANCE**

DICIEMBRE 2018 - JUNIO-2019 PROGRAMADOR

Desarrollo de sistema para creación de páginas web para todo público, similar a wordpress, desarrollado totalmente en laravel. \* Programación FrontEnd Bootstrap. \* Programación BackEnd Php. \* Adicionales : lavaScript, JQuery, Mysgl.

#### **FREELANCE**

2016-. PROGRAMADOR

- \* Página y Api para cobros recurrentes en Tarjetas.
- \* Proyecto Php en laravel a Aws con servidores elásticos.
- \* Desarrollo de Tiendas Virtuales con WordPress y WooCommerce. PHP, PDO, Firebase, Paypal y Bootstrap.

#### INSTITUTO TECNOLÓGICO DE TEHUACÁN - TEHUACÁN PUEBLA

2017-2018, PROGRAMADOR

Proyecto: Sistema de administración de infraestructura, maquinaria y equipo del Instituto Tecnológico de Tehuacán

(Desarrollado en Php, HTML, JavaScript utilizando frameworks de desarrollo y diseño).

- \*Programación php.
- \* Framework de desarrollo phalcon
- \* Desarrollo de bases de datos.
- \* Instalación y configuración del servidor.
- \* Apoyo en formateo de equipos.
- \* Desarrollo del modelado en workbench.
- \* Framework de maquetado semantic.

#### INSTITUTO TECNOLÓGICO DE TEHUACÁN-

2016, Participación en el Evento ENEIT Etapa Local. Proyecto: Basc-Intel (Básculas Inteligentes).

Desarrollo: Visual Studio 2012.

Desarrollo: Arduino.

#### INSTITUTO TECNOLÓGICO DE TEHUACÁN-

2016, Instituto Tecnológico de Tehuacán Servicio social 2016 Mantenimiento de Equipos de Computo.

Inventariado de los equipos de cómputo de toda la institución.

Instalación de cableado de red.

#### **Formación**

# INSTITUTO TECNOLÓGICO DE TEHUACÁN, CERTIFICADO

2012-2017, TEHUACÁN PUEBLA

Ingeniería en Sistemas Computacionales con especialidad en Tecnologías de la información y comunicación.

# BACHILLERATO INTEGRAL COMUNITARIO No. 19, CERTIFICADO

2018-2011, OAXACA, OAXACA

Formación para el trabajo en mantenimiento de PC.

#### GENERAL JOSE VASCONCELOS, CERTIFICADO

2005-2007, OAXACA, OAXACA

# Formación complementaria

**2015 Curso HTML5 Básico** - Instituto Tecnológico de Tehuacán.

**2013 Taller Desarrollo de Aplicaciones Windows 8** - Instituto Tecnológico de Tehuacán.

## **Cualificaciones**

- Paquetería Microsoft Office.
- Manejo de IDE de programación como NetbeansIDE, Visual Studio, Entity Framework.
- Manejo de sistemas operativos Windows y Linux.
- Manejo de gestores de bases de datos como son: MySQL, SQL Server.
- Uso de software de virtualización como es: Virtual Box.
- Manejo de lenguaje de marcado como: Html, Html5, xml.
- Manejo de Framework de desarrollo como: Phalcon, laravel Codelgniter.
- Manejo de JavaScript, JQuery
- Maquetado: Semantic, bootstrap, UI Materialize.
- API's REST.

## **Trabajos particulares**

- Uso de sistemas operativos Windows y Linux.
- Manejo de ssh.
- Manejo de filezilla
- Manejo de putty.
- Manejo de C#.
- Manejo de phalcon framework php
- Manejo de SQL Server.